【裁判字號】    97,訴,1286
【裁判日期】    970414
【裁判案由】    偽造文書
【裁判全文】
臺灣臺中地方法院刑事判決              97年度訴字第1286號
公  訴  人  臺灣臺中地方法院檢察署檢察官
被      告  甲○○
                      號
上列被告因偽造文書案件，經檢察官提起公訴（97年度偵字第55
19號），被告於準備程序中就被訴事實為有罪之陳述，受命法官
於聽取當事人之意見後，由本院合議庭裁定由受命法官獨任以簡
式審判程序判決如下：
    主    文
甲○○共同偽造印文，足以生損害於公眾及他人，處有期徒刑肆
月，扣案偽造之「汪佳慶」汽車駕照壹張沒收；又共同行使偽造
之信用卡，處有期徒刑拾月，扣案偽造之AIG信用卡（卡號為：
0000000000000000號）、VALID DATES信用卡
（卡號為：0000000000000000號）、HANG
SENG BANK信用卡（卡號為：000000000000000
0號）共參張、0000000000號SIM卡壹張、偽造之「
汪佳慶」汽車駕照壹張，均沒收。應執行有期徒刑壹年，扣案偽
造之AIG信用卡（卡號為：0000000000000000
號）、VALID DATES信用卡（卡號為：00000000000
00000號）、HANG SENG BANK信用卡（卡號為：00000
00000000000號）共參張、0000000000號
SIM卡壹張、偽造之「汪佳慶」汽車駕照壹張，均沒收。
    犯罪事實
一、甲○○於民國九十六年十月間，依報紙廣告應徵銀行業務工
    作，與姓名年籍不詳綽號為「小胖」之成年男子相約碰面，
    雙方約定由甲○○負責持偽造之信用卡購物，事成後再依甲
    ○○購得貨品價錢之百分之十計算報酬。該綽號為「小胖」
    之成年男子並交付0000000000號SIM卡一張供甲
    ○○與其聯繫所用。甲○○即與該綽號為「小胖」之成年男
    子共同基於偽造汽車駕照、偽造印文、詐欺取財及行使偽造
    信用卡之犯意聯絡，於九十七年二月八日，將自己照片二張
    交予該姓名年籍不詳綽號為「小胖」之成年男子，由渠於不
    詳時、地，以不詳方式偽造其上印有「交通部駕駛執照製發
    之章」印文（無積極證據足認係以偽造之「交通部駕駛執照
    製發之章」印章偽造），並貼有甲○○照片，但記載「汪佳
    慶」（起訴書誤載為「江佳慶」，下同）姓名（國民身分證
    統一編號：Ｚ000000000、六十五年十一月二十一
    日生、住南投縣鹿谷鄉○鄉村○○路○段一五二巷八號）之
    偽造「汪佳慶」汽車駕照一張，足以生損害於交通部對於汽
    車駕駛執照核發與管理之正確信及汪佳慶，並於同年二月二
    十七日，將上開偽造之「汪佳慶」汽車駕照一張及偽造之
    AIG 信用卡（卡號為：0000000000000000
    號）、VALID DATES信用卡（卡號為：000000000
    0000000號）、HANG SENG BANK信用卡（卡號為：0
    000000000000000號）各一張交付甲○○，
    由其攜至各場所消費購物。嗣甲○○取得該偽造之汽車駕照
    及信用卡後，旋於同日（起訴書誤載為九十六年二月二十七
    日）十七時許，持上開偽造之信用卡及駕照等物前往震旦股
    份有限公司位於臺中市○○路六四號臺中成功分店，選購價
    值新臺幣（下同）一萬六千元之SONY ERISSON牌K八五０I型
    行動電話一具，並持該卡號為0000000000000
    000號之AIG銀行信用卡擬刷卡付賬而施用詐術以詐騙前
    開行動電話，並行使偽造之「汪佳慶」之汽車駕照供店長乙
    ○○比對身分，而足以生損害於交通部對於汽車駕駛執照核
    發與管理之正確信、汪佳慶及AIG銀行。嗣因乙○○比對後
    仍覺可疑，而要求甲○○與銀行照會而未遂，然遭甲○○拒
    絕並欲搶回偽造之「汪佳慶」汽車駕照及信用卡，乙○○即
    趁隙報警，甲○○遂為警查獲，並當場扣得偽造之信用卡三
    張、汽車駕照一張及0000000000號SIM卡一張。
二、案經臺中市警察局第一分局報告臺灣臺中地方法院檢察署檢
    察官偵查起訴。
    理    由
一、本件被告所犯為死刑、無期徒刑、最輕本刑為三年以上有期
    徒刑以外之罪，且非高等法院管轄第一審之案件，經本院合
    議庭裁定由受命法官行準備程序時，被告就被訴事實為有罪
    之陳述後，復經本院合議庭裁定由受命法官獨任行簡式審判
    程序，是其證據之調查，自不受刑事訴訟法第一百五十九條
    第一項、第一百六十一條之二、第一百六十一條之三、第一
    百六十三條之一及第一百六十四條至第一百七十條規定之限
    制，刑事訴訟法第二百七十三條之一第一項、第二百七十九
    條第二項前段、第二百七十三條之二分別定有明文，合先敘
    明。
二、上開犯罪事實，業據被告甲○○於偵查中及本院審理時均坦
    承不諱，核與證人即震旦股份有限公司臺中成功分店店長乙
    ○○於警詢中之證述情形相符，並有照片二張在卷可參，復
    有偽造之信用卡三張、汽車駕照一張及000000000
    0號SIM卡一張扣案可資佐證，足見被告之自白與事實相符
    ，應堪採信。本件事證明確，被告上開犯行，堪以認定。
三、按刑法上所稱之公印，係指表示公署或公務員資格之印信而
    言，如不足以表示公署或公務員之資格者，不得謂之公印，
    即為普通印章。上訴人等所偽造之「交通部公路總局監理處
    行車執照之章」，其機關全銜之下既綴有「行車執照之章」
    數字，其非依印信條例規定，由上級機關所製發之印信，以
    表示該機關之資格者甚明，自非公印（最高法院六十九年臺
    上字第一六七六號判例意旨參照），從而，本件偽造之「江
    佳慶」汽車駕照上之「交通部駕駛執照製發之章」，應屬普
    通印文；次按信用卡為理財消費信用交易之工具，屬於資格
    證券之一種，即表彰記帳消費之資格而已，並非有價證券，
    故行使偽造信用卡，以詐騙財物，究與行使有價證券詐欺，
    該有價證券具有相當價值，且有流通效力，得以自由買賣轉
    讓有別，故持偽造之信用卡購物，仍應負詐欺取財罪責（臺
    灣高等法院九十二年庭長法律問題研討會內容參照）。故核
    被告所為，係犯刑法第二百十七條第一項之偽造印文罪、同
    法第二百十六條、第二百十二條之行使偽造特種文書罪、同
    法第二百零一條之一第二項之行使偽造之信用卡罪及同法第
    三百三十九條第三項、第一項之詐欺取財未遂罪。被告偽造
    特種文書之低度行為，為行使偽造特種文書之高度行為所吸
    收，不另論罪。起訴書證據並所犯法條欄雖漏未記載刑法第
    三百三十九條第三項、第一項之詐欺取財未遂罪，然犯罪事
    實欄業已載明，本院自得併予審理。又被告已著手於詐欺取
    財之行為，然尚未詐得財物，其犯罪尚屬未遂，爰依刑法第
    二十五條第二項之規定，按既遂犯之刑度減輕其刑。被告與
    姓名年籍不詳綽號「小胖」之成年男子就前揭行使偽造特種
    文書、偽造印文、行使偽造之信用卡及詐欺取財未遂之犯行
    ，有犯意聯絡及行為分擔，為共同正犯。被告以一行為同時
    行使偽造汽車駕照、行使偽造信用卡及詐欺取財，係以一行
    為而觸犯構成要件相異之數罪名，為異種想像競合犯，應依
    刑法第五十五條前段之規定論以較重之行使偽造信用卡一罪
    。被告所犯上開偽造印文罪及行使偽造信用卡罪二罪間，犯
    意各別、罪名有異，應予分論併罰。爰審酌被告素行不良，
    猶不知改過向善，僅因貪圖不法之利益，即與姓名年籍不詳
    綽號「小胖」之成年男子共同行使偽造特種文書、偽造印文
    、行使偽造之信用卡及詐欺取財，行為足以生損害於交通部
    對於汽車駕駛執照核發與管理之正確信、汪佳慶及AIG銀行
    ，並嚴重影響國內經濟秩序，然被告事後坦承犯行，尚知悔
    悟等一切情狀，分別量處如主文所示之刑，並定其應執行之
    刑，以資懲儆。至公訴人具體求處有期徒刑二年，尚屬過重
    ，附此敘明。扣案偽造之AIG信用卡（卡號為：00000
    00000000000號）、VALID DATES信用卡（卡號
    為：0000000000000000號）、HANG SENG
    BANK 信用卡（卡號為：000000000000000
    0號）共三張，應依刑法第二百零五條之規定宣告沒收。另
    扣案偽造之「汪佳慶」汽車駕照一張、000000000
    0號SIM卡一張，為被告所有供本案犯罪所用之物，業據被
    告自承不諱，爰依刑法第三十八條第一項第二款之規定宣告
    沒收。至偽造之「汪佳慶」汽車駕照上偽造之「交通部駕駛
    執照製發之章」印文一枚，因已附著於前開沒收之偽造汽車
    駕駛執照，爰不另依刑法第二百十九條之規定宣告沒收。
據上論斷，應依刑事訴訟法第二百七十三條之一第一項、第二百
九十九條第一項前段，刑法第二十八條、第二百零一條之一第二
項、第二百零五條、第二百十六條、第二百十二條、第二百十七
條第一項、第三百三十九條第三項、第一項、第二十五條第二項
、第五十五條、第五十一第五款、第三十八條第一項第二款，刑
法施行法第一條之一，判決如主文。
中    華    民    國    97    年    4     月    14    日
                  刑事第十庭    法  官  黃炫中
上正本證明與原本無異。
如不服本判決，應於收受送達後10日內向本院提出上訴書狀（應
敘述具體理由並附繕本）。
上訴書狀如未敘述理由，應於上訴期間屆滿後20日內補提理由書
於本院。
                                書記官  黃珮華
中    華    民    國    97    年    4     月    14    日
附錄論罪科刑法條
中華民國刑法第201條之1
（偽造變造有價證券供行使罪）
意圖供行使之用，而偽造、變造信用卡、金融卡、儲值卡或其他
相類作為簽帳、提款、轉帳或支付工具之電磁紀錄物者，處1 年
以上7 年以下有期徒刑，得併科3萬元以下罰金。
行使前項偽造、變造之信用卡、金融卡、儲值卡或其他相類作為
簽帳、提款、轉帳或支付工具之電磁紀錄物，或意圖供行使之用
，而收受或交付於人者，處5年以下有期徒刑，得併科3萬元以下
罰金。
中華民國刑法第212條
（偽造變造特種文書罪）
偽造、變造護照、旅券、免許證、特許證及關於品行、能力服務
或其他相類之證書、介紹書，足以生損害於公眾或他人者，處1
年以下有期徒刑、拘役或3百元以下罰金。
中華民國刑法第216條
（行使偽造變造或登載不實之文書罪）
行使第 210 條至第 215 條之文書者，依偽造、變造文書或登載
不實事項或使登載不實事項之規定處斷。
中華民國刑法第217條
（偽造盜用印章印文或署押罪）
偽造印章、印文或署押，足以生損害於公眾或他人者，處 3 年以
下有期徒刑。
盜用印章、印文或署押，足以生損害於公眾或他人者，亦同。
中華民國刑法第339條
（普通詐欺罪）
意圖為自己或第三人不法之所有，以詐術使人將本人或第三人之
物交付者，處5年以下有期徒刑、拘役或科或併科1千元以下罰金
。
以前項方法得財產上不法之利益或使第三人得之者，亦同。
前二項之未遂犯罰之。


司法院資訊處製作；財團法人民間司法改革基金會備份。
